臺灣板橋地方法院刑事判決　　　　　　 93年度訴緝字第239號
公　訴　人　臺灣板橋地方法院檢察署檢察官
被　　　告　甲○○
上列被告因偽造文書等案件，經檢察官提起公訴（91年度偵字第
14053 號）及移送併案審理（91年度偵字第15791 號），被告於
準備程序認罪，本院以簡式審判程序判決如下：
    主  文
甲○○共同連續行使偽造私文書，足以生損害於他人，處有期徒
刑拾月。如附表編號一所示變造「劉珮如」
凱怡」相片、編號二、四所示申請表、編號三、五所示偽簽之「
劉珮如」署名均沒收。
    事  實
一、甲○○於民國90年2 月間，明知不詳之人所持有之劉珮如（
    起訴書誤載為「乙○○」）之國民
    （為劉珮如於不詳時間，在高雄市火車站失竊之物），竟為
    供己冒用身分使用，以新臺幣（下同）5,000 元之代價買受
    之，旋換貼其自己之相片變造該
    正圭（綽號「阿文」、「韓國」，所涉本件犯行部分，業經
    本院先行審結，判處有期徒刑一年十月在案）共同基於偽造
    文書、詐欺等概括犯意聯絡，先後於90年2 月24日、同年3
    月12日，連續偕同至臺北縣中和市○○街407 號「曉虹通信
    廣場」景新店，各次均由甲○○出示行使上開變造之「劉珮
    如」
    表」（一式四聯，申請客戶留存一聯）1 紙，並於其上偽簽
    「劉珮如」署名1 枚後，持向該店申請代辦「和信電訊股份
    有限公司」（下簡稱「和信公司」）0000000000、00000000
    00等行動電話門號，使該店人員陷於錯誤，而發給「和信公
    司」行動電話用戶識別卡（即「ＳＩＭ卡」），提供行動電
    話撥接服務，其後二人即多次撥打使用上開等行動電話門號
    ，共詐得免予支付費用合計17,213元（其中0000000000號部
    分欠繳電話費6,592 元，0000000000號部分欠繳電話費10,6
    21元）之不法通訊利益。其復承上開概括犯意聯絡，先後於
    同年5 月9 日、5 月18日，共同持上開變造之「劉珮如」身
    分證，冒名持向臺北市○○區○○路2 段367 號「碧瑤飯店
    」登記住宿，詐得免費住宿之不法利益，足生損害於劉珮如
    、「曉虹通信廣場」景新店、「和信公司」、碧瑤飯店及戶
    政機關對
二、案經臺北市政府警察局少年警察隊移送臺灣板橋地方法院檢
    察署檢察官偵查起訴及臺灣板橋地方法院檢察署檢察官自動
    簽分偵查移送併案審理。
    理  由
一、按除被告所犯為死刑、無期徒刑、最輕本刑為三年以上有期
    徒刑之罪或高等法院管轄第一審案件者外，於第一次審判期
    日前之準備程序進行中，被告先就被訴事實為有罪之陳述時
    ，審判長得告知被告簡式審判程序之旨，並聽取當事人、代
    理人、辯護人及輔佐人之意見後，裁定進行簡式審判程序，
    刑事訴訟法第273 條之1 第1 項定有明文。又通常程序案件
    於審理期日，如被告已就被訴事實為有罪之陳述，法院認符
    合前述得適用簡式審判程序之要件時，得由審判長告知被告
    簡式審判程序之旨，在聽取當事人、代理人、辯護人及輔佐
    人之意見後，得裁定進行簡式審判程序（參見司法院「法院
    辦理刑事訴訟案件應行注意事項」第138 點意旨）。經核本
    件被告甲○○所犯係死刑、無期徒刑、最輕本刑為三年以上
    有期徒刑以外之罪，其於審理期日就被訴事實為有罪之陳述
    ，經審判長告知簡式審判程序之旨，並聽取公訴人、被告之
    意見後，本院爰依首揭規定，合議裁定由受命法官獨任進行
    簡式審判程序，合先敘明。
二、右揭犯罪事實，業據被告甲○○於本院審理時供認不諱，核
    與同案被告黃正圭於偵審供證情節大致相符，亦與被害人劉
    珮如於警詢指述被害情節吻合（見14053 號偵查卷49頁至52
    頁），復有和信公司91年8 月27日函、0000000000「和信ON
    LINE服務申請表」影本（含變造「劉珮如」
    紙、台新銀行信用卡事業處91年9 月5 日台新信卡字第9102
    44號函檢附之丙○○上開信用卡冒用交易明細、簽帳單影本
    等附卷可資佐證，是本件被告上開犯行，罪證明確，應予依
    法論科。
三、核被告甲○○上開所為，係犯刑法第349 條第2 項之故買贓
    物罪、同法第216 條、第212 條之行使變造特種文書罪、同
    法第216 條、第210 條之行使偽造私文書、同法第339 條第
    2 項之詐欺得利罪。其於上開申請書偽造署押係偽造私文書
    之一部行為；又其變造
    為其後行使之高度行為所吸收，均不另論罪。又其所犯上開
    行使變造特種文書、行使偽造私文書及詐欺得利等三罪，與
    黃正圭間，有犯意聯絡及行為分擔，均為共同正犯。再其所
    犯上開行使變造特種文書、行使偽造私文書、詐欺得利等各
    罪多次行為，均係時間緊接，犯罪構成要件相同，顯均係基
    於概括之犯意反覆為之，應各依連續犯之規定論以一罪並加
    重其刑。又其所犯上開故買贓物、行使變造特種文書、行使
    偽造私文書、詐欺得利等罪間，復有方法結果之牽連關係，
    應從一重之行使偽造私文書罪處斷。公訴意旨就其所犯上開
    詐欺得利罪部分犯罪事實，雖漏未敘及，惟此部分與其所犯
    上開另被訴之三罪間，有牽連犯之裁判上一罪關係，為起訴
    效力所及，本院得併予審究。另移送併案審理部分，與其本
    件被訴部分為同一事實，本院自亦併予審究，附此敘明。至
    公訴意旨就被告所犯上開贓物、變造特種文書犯行部分謂：
    被告甲○○係向同案被告張仲明故買收受劉珮如失竊之身分
    證，並由張仲明以甲○○提供之相片，為之換貼變造劉珮如
    就此部分與被告甲○○間，有共犯刑法第216 條、第212 條
    之行使變造特種文書罪嫌云云，惟訊據同案被告張仲明堅決
    否認有此部分犯行，且查被告甲○○就此部分前後供述不一
    ，要難僅憑甲○○供述率認其間就此部分有共同正犯之情，
    此外復查無其他積極證據足認被告甲○○係向張仲明買得上
    開
    此敘明。爰審酌被告所犯上開各罪之犯罪動機、目的、手段
    、所得利益、所生危害、犯罪後態度等一切情狀，量處如主
    文所示之刑，以資懲儆。如附表編號一所示變造「劉珮如」
    編號三、五所示偽簽之「劉珮如」署名，分別係其供犯罪所
    用之物、偽造之署押，併予分別依法宣告沒收。
據上論斷，應依刑事訴訟法第273 條之1 第1 項、第299 條第1
項前段，刑法第28條、第56條、第216 條、第210 條、第212 條
、第349 條第2 項、第339 第2 項、第55條、第38條第1 項第2
款、第219 條，罰金罰鍰提高標準條例第1 條前段，判決如主文
。
本案經檢察官李吉祥到庭執行職務
中　　華　　民　　國　　94　　年　　3 　　月　　2 　　日
                    刑事第十九庭  法  官  彭  全  曄
以上正本證明與原本無異
如不服本判決應於送達後10日內向本院提出上訴狀
                                  書記官  梁  宜  庭
中　　華　　民　　國　　94　　年　　3 　　月　　2 　　日
附錄本件論罪科刑法條全文：
中華民國刑法第216條
(行使偽造變造或登載不實之文書罪)
行使第二百十條至第二百十五條之文書者，依偽造、變造文書或
登載不實事項或使登載不實事項之規定處斷。
中華民國刑法第210條
(偽造變造私文書罪)
偽造、變造私文書，足以生損害於公眾或他人者，處五年以下有
期徒刑。
中華民國刑法第212條
(偽造變造特種文書罪)
偽造、變造護照、旅券、免許證、特許證及關於品行、能力服務
或其他相類之證書、介紹書，足以生損害於公眾或他人者，處一
年以下有期徒刑、拘役或三百元以下罰金。
中華民國刑法第349條
收受贓物者，處三年以下有期徒刑、拘役或五百元以下罰金。
搬運、寄藏、故買贓物或為牙保者，處五年以下有期徒刑、拘役
或科或併
科一千元以下罰金。
因贓物變得之財物，以贓物論。
中華民國刑法第339條
(普通詐欺罪)
意圖為自己或第三人不法之所有，以詐術使人將本人或第三人之
物交付者，處五年以下有期徒刑、拘役或科或併科一千元以下罰
金。
以前項方法得財產上不法之利益或使第三人得之者，亦同。
前二項之未遂犯罰之。
--------------------------------------------------------
 附表：
┌─┬─────────────┬─────┬─────────────┐
│編│應  沒  收  物  品  名  稱│數      量│  備                  註  │
│號│                          │          │                          │
├─┼─────────────┼─────┼─────────────┤
│一│劉珮如變造身分證上換貼之「│      1 張│未扣案，但不能證明已滅失  │
│  │甲○○」相片              │          │                          │
├─┼─────────────┼─────┼─────────────┤
│二│0000000000「和信ON LINE服 │      1 張│同右                      │
│  │務申請表」客戶留存聯（含其│          │                          │
│  │上偽簽「劉珮如」署名1 枚）│          │                          │
├─┼─────────────┼─────┼─────────────┤
│三│0000000000「和信ON LINE服 │      3 枚│同右                      │
│  │務申請表」其餘三聯上偽簽之│          │                          │
│  │「劉珮如」署名            │          │                          │
├─┼─────────────┼─────┼─────────────┤
│四│0000000000「和信ON LINE服 │      1 張│同右                      │
│  │務申請表」客戶留存聯（含其│          │                          │
│  │上偽簽「劉珮如」署名1 枚）│          │                          │
├─┼─────────────┼─────┼─────────────┤
│五│0000000000「和信ON LINE服 │      3 枚│同右                      │
│  │務申請表」其餘三聯上偽簽之│          │                          │
│  │「劉珮如」署名            │          │                          │
└─┴─────────────┴─────┴─────────────┘
